臺灣高雄地方法院交通事件裁定　　　 100年度交聲字第2094號
原處分機關　高雄市政府交通局
異　議　人　賴李筍
上列受處分人因違反道路交通管理事件，對於高雄市政府警察局
民國100 年10月12日所為之處分（原處分：高市交裁字第裁32-B
WB013741號） ，聲明異議，本院裁定如下：
    主  文
異議駁回。
    理  由
一、原處分意旨係以：異議人即受處分人賴李筍（裁決書受處分
    人誤載為賴李  ，應予更正）所有車牌號碼ZHM-507 號輕型
    機車，於民國100年7月3日9時52分，違規停放在高雄市○○
    區○○路643巷34弄之劃設紅實線處，而有「在禁止臨時停
    車處所停車」之違規，為警拍照逕行舉發，爰依道路交通管
    理處罰條例第56條第1項第1款規定，裁處異議人罰鍰新臺幣
    （下同）600元等語。
二、異議意旨略以：高雄市○○區○○路643 巷34弄為左營區○
    ○里○區巷道，住戶遷入已有26餘年，從未經警方通知不得
    停車。99年間，警方在巷道轉角5 公尺處標示紅線，而並未
    在後昌路643 巷34弄重新劃紅線，僅有95年漆劃之舊紅線。
    又高雄市政府左營分局左營派出所在系爭路段張貼告示牌：
    「警方在本路段為機車加大鎖；請車主注意自己愛車，機車
    停放請加大鎖…」等語，表示系爭路段停放車輛係合法無違
    規。本件員警取締日為假日，車輛停放於後昌路643 巷34弄
    並未影響交通，且車主均在家中，警方應先知會光輝里里長
    廣播或按鈴通知住戶將車駛離，而非直接開單舉發造成民怨
    、擾民，另本件違規地點舉發錯誤，舉發通知單上係記載「
    和光街643 巷」，直至委請市議員代向高雄市政府警察局交
    通警察大隊陳情，始於100 年8 月25日行文更正，故該舉發
    應無法律效力，爰依法聲明異議，請求撤銷原處分等語。
三、按汽車駕駛人停車時，在禁止臨時停車處所停車者，處600
    元以上1200元以下罰鍰，道路交通管理處罰條例第56條第1
    項第1 款定有明文。又按紅實線設於路側，用以禁止臨時停
    車，道路交通標誌標線號誌設置規則第149 條第1 項第5 款
    亦有明文。經查：
 (一) 異議人所有車號ZHM-507 號輕型機車，於100 年7 月3 日9
    時52分，確有違規停放在系爭路段之劃設紅實線處，有舉發
    照片1 張（本院卷第3 頁）附卷可稽；且觀之舉發照片，系
    爭機車停放地點確有劃設紅實線。是異議人所有系爭機車於
    上揭時、地，在禁止臨時停車處所停車之違規事實，堪予認
    定。
 (二) 查高雄市○○區○○路643 巷34弄確劃設有紅線，已如前述
    ，而依前開道路交通標誌標線號誌設置規則，該紅實線設於
    路側，即有禁止臨時停車之意，縱異議人所述警方從未通知
    該處不得停車乙節為真，亦無從認異議人即可因此主張於該
    處停放車輛為合法，或其有信賴值得保護之情形。
 (三) 而就異議人所稱派出所於該路段張貼告示牌乙節，查高雄市
    政府警察局左營分局左營派出所確在後昌路643 巷34弄路段
    張貼告示牌，而載明「警方在本路段為機車加大鎖；請車主
    注意自己愛車，機車停放請加大鎖…」等語，此有現場照片
    2 張（參卷第7 頁）可按。惟觀之系爭路段現場照片（詳卷
    第6 頁），後昌路643 巷34弄之路段除劃設紅實線區域外，
    另有其他住宅，且該告示牌亦非設置在該紅實線處，是前開
    告示牌，僅係提醒民眾機車應加大鎖，以避免失竊，而非以
    該告示牌表示可違背路側設置之紅實線之規範效力，或指示
    後昌路643巷34弄之路段均得停放車輛之意。
 (四) 再者，行政處分如有誤寫、誤算或其他類此之顯然錯誤，處
    分機關得隨時或依申請更正之，行政程序法第101 條第1 項
    定有明文。是就行政處分之誤寫、誤算或其他類此之顯然錯
    誤，並不影響行政處分之效力。查高雄市政府警察局舉發違
    反道路交通管理事件通知單上雖誤載違規地點為「和光街64
    3 巷」，然業經更正為「後昌路643 巷34弄」，此有高雄市
    政府警察局交通警察大隊100 年8 月25日高市警交執字第10
    00030765號函（詳卷第13、14頁）可考，是本件已依法更正
    錯誤，且裁決書亦依更正後記載正確違規地點為「後昌路64
    3 巷34弄」（詳卷第18頁），故本件舉發並無所謂不發生法
    律效力之情事。
四、綜上所述，異議人確有如舉發違反道路交通管理事件通知單
    所載之違規事實，應可認定。原處分機關據以援引上開規定
    ，裁處如上開裁決書處罰主文所示之罰鍰，並無不當。本件
    異議為無理由，應予駁回。
五、據上論斷，應依道路交通事件處理辦法第18條，裁定如主文
    。
中    華    民    國  100     年    11    月    7     日
                    交通法庭  法  官  蔡書瑜
以上正本證明與原本無異。
如不服本裁定，應於收受送達後5 日內向本院提出抗告狀。
中    華    民    國   100    年    11    月    7     日
                              書記官  林玉珊